【裁判字號】    97,訴,3896
【裁判日期】    970930
【裁判案由】    毒品危害防制條例
【裁判全文】
臺灣板橋地方法院刑事判決              97年度訴字第3896號
公  訴  人  臺灣板橋地方法院檢察署檢察官
被      告  甲○○
                     （另案羈押於臺灣臺北看守所）
上列被告因毒品危害防制條例案件，經檢察官提起公訴（97年度
毒偵字第6704號），因被告於本院準備程序中就被訴事實為有罪
之陳述，本院告知被告簡式審判程序之旨，並聽取當事人之意見
後，合議庭裁定改由受命法官獨任依簡式審判程序進行，判決如
下：
    主  文
甲○○施用第一級毒品，累犯，處有期徒刑玖月；扣案之注射針
筒壹支沒收。又施用第二級毒品，累犯，處有期徒刑陸月。應執
行有期徒刑壹年貳月；扣案之注射針筒壹支沒收。
    事  實
一、甲○○前於民國94年間因施用毒品案件，經本院以94年度毒
    聲字第1887號裁定送觀察、勒戒後，認有繼續施用毒品之傾
    向，再經本院以95年度毒聲字第395 號裁定令入強制戒治處
    所施以強制戒治，於96年2 月26日強制戒治期滿執行完畢，
    並由臺灣板橋地方法院檢察署檢察官以95年度戒毒偵字第51
    3 號為不起訴處分確定；又因施用毒品案件，經本院以96年
    度簡字第4536號判決判處有期徒刑4 月，減為有期徒刑2 月
    確定，嗣於97年1 月7 日易科罰金執行完畢。詎仍不知悔改
    ，明知海洛因及甲基安非他命係毒品危害防制條例第2 條第
    2 項第1 款、第2 款所明定之第一、二級毒品，不得持有及
    施用，竟於上開強制戒治執行完畢釋放後5 年內，仍基於施
    用第一級毒品海洛因之犯意，於97年8 月4 日下午4 時許，
    在其友人許住全位於臺北縣樹林市鎮○街325 號4 樓住處，
    以將海洛因摻水稀釋放入注射針筒後施打之方式，施用第一
    級毒品海洛因1 次，另基於施用第二級毒品甲基安非他命之
    犯意，於97年8 月4 日上午10時許，在臺北縣新莊市○○路
    829 巷22弄14號7 樓住處，以將甲基安非他命置於玻璃吸食
    器內燒烤吸取其煙霧之方式，施用第二級毒品甲基安非他命
    1 次。嗣為警於97年8 月4 日下午5 時50分許，持搜索票前
    往許住全上開住處搜索查獲，並扣得注射針筒1 支，經其同
    意採集尿液送驗，檢驗結果均呈嗎啡及甲基安非他命陽性反
    應，始知上情。
二、案經臺北縣政府警察局樹林分局報請臺灣板橋地方法院檢察
    署檢察官偵查起訴。
    理  由
一、按本件被告甲○○所犯係死刑、無期徒刑、最輕本刑為3 年
    以上有期徒刑以外之罪，其於準備程序就前揭被訴事實為有
    罪之陳述，經受命法官告知簡式審判程序之旨，並聽取其與
    公訴人之意見後，本院認無不得或不宜改依簡式審判程序進
    行之處，爰依刑事訴訟法第273 條之1 第1 項、第284 條之
    1 ，裁定本件由受命法官獨任進行簡式審判程序，合先敘明
    。
二、上揭事實，業據被告於本院審理中坦承不諱，且其於97年8
    月4日所採驗之尿液，經送往臺灣檢驗科技股份有限公司以G
    C/MS方法（氣相層析/ 質譜儀法）檢驗，結果均確呈第一級
    毒品海洛因代謝後嗎啡及第二級毒品甲基安非他命之陽性反
    應，此有卷附該公司97年8 月26日報告編號CH/2008/80244
    號濫用藥物檢驗報告、臺北縣政府警察局樹林分局毒品危害
    防制條例被移送者姓名暨代碼對照表、現場查獲照片12張在
    卷可稽（見偵卷第41、47、48、74頁），並有注射針筒1 支
    扣案可資佐證，足認被告自白與事實相符，洵堪採為論罪科
    刑之依據。再被告前於94年間因施用毒品案件，經本院以94
    年度毒聲字第1887號裁定送觀察、勒戒後，認有繼續施用毒
    品之傾向，再經本院以95年度毒聲字第395 號裁定令入強制
    戒治處所施以強制戒治，於96年2 月26日強制戒治期滿執行
    完畢，並由臺灣板橋地方法院檢察署檢察官以95年度戒毒偵
    字第513 號為不起訴處分確定等情，有臺灣高等法院被告前
    案紀錄表1 份附卷可稽，足徵被告於強制戒治執行完畢釋放
    後，5 年內再為本件施用毒品犯行，自應依法論罪科刑。是
    以本件事證明確，被告犯行堪以認定。
三、查海洛因及甲基安非他命分屬毒品危害防制條例第2 條第2
    項第1 款所規定之第一級毒品及同條項第2 款所規定之第二
    級毒品，核被告所為，係犯毒品危害防制條例第10條第1 項
    施用第一級毒品罪及同條第2 項施用第二級毒品罪。被告持
    有第一、二級毒品，復分別進而施用，其持有毒品之低度行
    為，應分別為施用第一、二級毒品之高度行為所吸收，均不
    另論罪。被告所犯上開施用第一級毒品罪及施用第二級毒品
    罪之間，犯意各別，罪名不同，應分論併罰之。又被告有事
    實欄所列前揭犯罪前科紀錄，有臺灣高等法院被告前案紀錄
    表可稽，其受有期徒刑之執行完畢，5 年以內故意再犯本件
    有期徒刑以上之罪，均為累犯，均應依刑法第47條第1 項之
    規定加重其刑。爰審酌被告前已因施用毒品案件經觀察、勒
    戒及強制戒治，並經判刑確定入監執行，業如上述，本應徹
    底戒除毒癮，不料其竟仍繼續施用毒品，顯見其並無戒除毒
    害之決心，本不宜寬貸，惟念其施用毒品乃自戕一己之身體
    健康，並具有病患性人格之特質，行為本身對社會所造成之
    危害並非直接、鉅大，且犯後坦承犯行，態度尚佳等一切情
    狀，分別量處如主文所示之刑，並定其應執行之刑，以資懲
    儆。
四、扣案之注射針筒1 支，為被告所有供施用海洛因所用之物，
    業據被告供承在卷，爰依刑法第38條第1 項第2 款規定宣告
    沒收；另扣案之注射針筒1 支、海洛因1 包，係同時被查獲
    之另案被告許住全所有之物，扣案之安非他命5 包、玻璃球
    吸管1 支，則係同時被查獲之另案被告范景凌所有之物，分
    據許住全、范景凌於警詢時供承不諱，並有扣押物品目錄表
    在卷可稽（見偵卷第9 、14、24、30頁），與本件被告施用
    毒品犯行無關，爰均不併予宣告沒收或沒收銷燬之諭知，附
    此敘明。
據上論斷，應依刑事訴訟法第273 條之1 第1 項、第284 條之1
、第299 條第1 項前段，毒品危害防制條例第10條第1 項、第2
項，刑法第11條前段、第47條第1 項、第51條第5 款、第38 條
第1 項第2 款，判決如主文。
本案經檢察官鄭潔如到庭執行職務。
中    華    民    國    97    年    9     月    30    日
                  刑事第十六庭  法  官  錢衍蓁
上列正本證明與原本無異。
如不服本判決，應於送達後十日內敘明上訴理由，向本院提出上
訴狀。
                                書記官  陳淑怡
中    華    民    國    97    年    9     月    30    日
附錄本案論罪科刑法條全文：
附錄本判決論罪法條全文：
毒品危害防制條例第10條
施用第一級毒品者，處6月以上5年以下有期徒刑。
施用第二級毒品者，處3年以下有期徒刑。


司法院資訊處製作；財團法人民間司法改革基金會備份。
